【裁判字號】    97,整抗,34
【裁判日期】    970515
【裁判案由】    公司重整
【裁判全文】
臺灣臺北地方法院民事裁定              97年度整抗字第34號
抗  告  人  百晨企業有限公司
法定代理人  乙○○
代  理  人  易定芳律師
相  對  人  德寶營造股份有限公司
法定代理人  丁○○
            丙○○
            甲○○
上列當事人間聲報重整債權事件，抗告人對於中華民國97年2月
15日本院95年度整字第2號第一審裁定提起抗告，本院裁定如下
：
    主  文
抗告駁回。
抗告程序費用新臺幣壹仟元由抗告人負擔。
    理  由
一、抗告意旨略以：債務人豐益水電工程有限公司（下稱豐益公
    司）積欠抗告人新台幣（下同）430 萬7739元貨款，抗告人
    提起給付貨款之訴，經本院94年度訴字第3727號民事判決抗
    告人勝訴確定後，於民國94年7 月8 日向臺灣臺南地方法院
    （下稱台南地院）聲請假扣押債務人豐益公司對相對人之工
    程款債權，經該院以94年度執全字第1567號執行在案。嗣相
    對人對該假扣押執行聲明異議，抗告人乃對相對人提起確認
    債權存在之訴，確認豐益公司對相對人有430 萬7739元之工
    程款債權存在，並於95年12月4 日經台南地院94年度建字第
    31號判決抗告人勝訴在案，是相對人於94年7 月即已知悉抗
    告人有債權存在乙事。詎相對人竟違反公司法第294 條規定
    ，於本院為裁定重整後，重整債權申報期間內（即自95年12
    月19日起至96年1 月12日止），另於95年12月29日對上開判
    決提起上訴，該上訴嗣後雖經駁回，卻使抗告人遲至96年3
    月27日始取得判決確定證明書，已逾申報債權之期限，應認
    抗告人係因不可歸責自己之事由，致未依限申報；再者，相
    對人雖於96年4 月16日將准許相對人重整之裁定送達於抗告
    人，並以此計算抗告人補申報債權之期間，惟抗告人係以豐
    益公司債權人之名義，對相對人提起上開確認債權存在之訴
    ，抗告人斯時僅係利害關係人，並非相對人之債權人，自無
    從於收受重整裁定後15日內補申報債權；又因豐益公司積欠
    抗告人之貨款迄未清償，抗告人乃向台南地院聲請執行債務
    人豐益公司對相對人之工程款債權，台南地院於96年4 月24
    日核發收取命令，准許抗告人向相對人收取豐益公司工程款
    債權金額430 萬7739元及執行費3 萬4462元，合計434 萬
    2201元，抗告人至此始得以債權人身分向相對人申報重整債
    權，自無從於本院所定期間內申報債權，故抗告人應得依公
    司法297 條第3 項規定補申報債權，原審以抗告人遲誤債權
    申報期限，駁回申報債權聲請，爰依法提起抗告。
二、按法院為重整裁定時，應決定債權及股東權之申報期間及場
    所，其期間應在裁定之日起10日以上，30日以下；法院為重
    整裁定後，應即公告左列事項：(一)重整裁定之主文及其年、
    月、日。(二)重整監督人、重整人之姓名或名稱、住址或處所
    。(三)第289 條第1 項所定期間、期日及場所。(四)公司債權人
    及持有無記名股票之股東怠於申報權利時，其法律效果。法
    院對於重整監督人、重整人、公司、已知之公司債權人及股
    東，仍應將前項裁定及所列各事項，以書面送達之。重整債
    權人，應提出足資證明其權利存在之文件，向重整監督人申
    報。經申報者，其時效中斷；未經申報者，不得依重整程序
    受清償。前二項應為申報之人，因不可歸責於自己之事由，
    致未依限申報者，得於事由終止後15日內補報之。但重整計
    劃已經關係人會議可決時，不得補報，公司法第289 條第1
    項第1 款、第291 條第1 項、第2 項及第297 條第1 項、第
    3 項分別定有明文。
三、經查：相對人係於95年12月19日經本院95年度整字第2 號裁
    定准予重整，並諭知自95年12月19日起至96年1 月19日止申
    報債權，有該裁定可稽（見原審卷第1 至7 頁）；而抗告人
    係債務人豐益公司之債權人，因債務人豐益公司積欠其貨款
    未為清償而提起給付貨款之訴，經本院於94年11月3 日以94
    年度訴字第3727號判決債務人豐益公司應給付抗告人430 萬
    7739元及法定利息，嗣告確定，亦有該判決書、確定證明書
    可參（見本院卷第17至18頁）；抗告人為保全對債務人豐益
    公司之上開債權之受償，乃向台南地院聲請假扣押債務人豐
    益公司對相對人之債權，經台南地院核發扣押命令在案，惟
    相對人於法定期限內具狀聲明異議，抗告人遂對相對人提起
    確認債權存在之訴，經台南地院於95年12月4 日以94年度建
    字第31 號 判決確認債務人豐益公司對相對人有430 萬7739
    元工程款債權存在確定，有該判決書及確定證明書足憑（見
    本院卷第12至16頁）；抗告人旋向台南地院聲請執行債務人
    豐益公司對相對人之工程款債權，經該院於96年4 月24日核
    發南院慧96執廉字第24784 號執行命令（收取命令），准許
    抗告人向相對人收取豐益公司工程款債權金額430 萬7739元
    及執行費3 萬4462元，合計434 萬2201元，該執行命令業於
    96年4 月26日送達於抗告人之代理人易定芳律師，此有卷附
    台南地院上開執行命令及易定芳律師事務所收文章戳可稽（
    見本院卷第23頁）。按收取命令係執行法院以命令授與執行
    債權人收取權，以收取被扣押之債權，執行債權人基於此項
    收取權，得以自己名義，為收取債權所必要之裁判上或裁判
    外之行為，故抗告人於台南地院核發收取命令送達生效後，
    始得向重整監督人申報債權，故抗告人遲誤上開本院95年度
    整字第2 號裁定所示申報債權期限，要係不可歸責於己事由
    ，固堪認定，惟抗告人仍應於上開執行命令送達翌日起15日
    內即96年5 月11日前補行申報債權。茲抗告人遲於96年6 月
    1 日始向重整監督人申報債權（見原審卷第10頁），顯然遲
    誤公司法第297 條第3 項規定之事由終止後15日內補報期間
    ，揆諸前開說明，抗告人補行申報系爭債權已逾法定期限，
    於法即有未合。原審以重整裁定送達抗告人之日計算補申報
    債權期間，雖有不當，惟就抗告人遲誤申報債權之結論並無
    二致，故本件抗告人遲誤法定期限補報債權，不應准許。是
    抗告人提起本件抗告，為無理由，應予駁回。
四、據上論結，本件抗告為無理由，依非訟事件法第21條第2 項
    、第24條第1 項、第46條、民事訴訟法第495 條之1 第1 項
    、第449 條第2 項、第78條，裁定如主文。
中    華    民    國    97    年    5     月    15    日
                  民事第五庭   審判長法    官  薛中興
                                     法    官  吳佳薇
                                     法    官  胡宏文
以上正本係照原本作成
如不服本裁定，僅得於收受本裁定正本送達後10日內，以適用法
規顯有錯誤為理由，向本院提出再抗告狀，（須附繕本一份及繳
納再抗告裁判費新台幣1,000元），經本院許可後始可再抗告。
中    華    民    國    97    年    5     月    16    日
                                     書 記 官   曾寶生


司法院資訊處製作；財團法人民間司法改革基金會備份。
